臺灣花蓮地方法院刑事判決　　　　　　　　96年度易字第38號
公　訴　人　臺灣花蓮地方法院檢察署檢察官
被　　　告　寅○○
　　　　　　己○○
　　　　　　　　　　 （另案於臺灣花蓮看守所附設勒戒所勒
　　　　　　子○○
　　　　　　　　　　 （另案於臺灣花蓮看守所附設勒戒所勒
　　　　　　庚○○○
　　　　　　　　　　 （另案於臺灣花蓮看守所羈押中）
上列被告等因竊盜等案件，經檢察官提起公訴（95年度偵字第43
70、4972、5177、5471、5840、6017、6132、6160、6350號、96
年度偵字第253號、96年度毒偵字第1號），經本院合議庭裁定改
行簡式審判程序後，判決如下：
    主  文
子○○幫助意圖為自己不法之所有，以詐術使人將本人之物交付
，累犯，處有期徒刑肆月（犯罪事實(二)）；又竊盜，累犯，處有
期徒刑肆月（犯罪事實(四)；又結夥三人以上攜帶兇器竊盜，累犯
，處有期徒刑玖月（犯罪事實(六)）；又竊盜，累犯，處有期徒刑
伍月（犯罪事實(九)）。應執行有期徒刑壹年捌月。
寅○○共同攜帶兇器竊盜，處有期徒刑柒月（犯罪事實(三)）；又
搬運贓物，處有期徒刑參月（犯罪事實(五)）；又結夥三人以上攜
帶兇器竊盜，處有期徒刑捌月（犯罪事實(六)）；又共同攜帶兇器
竊盜，處有期徒刑陸月（犯罪事實(七)）；又共同竊盜，處有期徒
刑伍月（犯罪事實(八)）；又竊盜未遂，處有期徒刑參月（犯罪事
實(十)）。應執行有期徒刑貳年肆月。
己○○結夥三人以上攜帶兇器竊盜，處有期徒刑柒月（犯罪事實
(六)）。
庚○○○共同竊盜，累犯，處有期徒刑陸月（犯罪事實(八)）；又
施用第二級毒品，累犯，處有期徒刑陸月（犯罪事實(十一)）。應執
行有期徒刑拾月。
    事  實  及  理  由
一、犯罪事實：
    (一)子○○前因違反麻醉藥品管理條例案件，經台灣高等法院
      花蓮分院判處有期徒刑5年8月確定，後入監執行，於民國
      84年 2月21日假釋付保護管束，其另因違反麻醉藥品管理
      條例案件、違反藥事法等案件，經本院各判處有期徒刑 7
      月、1年確定，並撤銷上開假釋接續執行，又於88年9月29
      日假釋出獄，但復經撤銷假釋而入監執行，甫於92年10月
      29日縮刑期滿執行完畢。庚○○○前因違反毒品危害防制
      條例、竊盜案件，經本院判各處有期徒刑 5月、6月、5月
      ，並定應執行有期徒刑1年3月確定，另因贓物案件，經本
      院判處有期徒刑 6月，並經臺灣高等法院花蓮分院駁回上
      訴確定，二案接續執行，甫於94年 9月14日縮刑期滿執行
      完畢。
    (二)子○○明知提供自己之金融機構帳戶存摺及提款卡予他人
      使用，足供他人作為詐欺取財之工具，竟仍基於幫助他人
      實施詐欺之不確定故意，於95年3、4月間某日，在不詳地
      點，將其所有之中華郵政股份有限公司花蓮郵局帳號0000
      0000000000號帳戶之存摺、提款卡及密碼等資料，交付予
      詐騙集團使用，該詐騙集團即意圖為自己不法之所有，於
      95年4月4日下午 3時許，打電話向辰○○佯稱：辰○○之
      子欠錢，並在渠等控制下，要求辰○○匯款才要放人等語
      ，辰○○信以為真，而依其指示匯款新台幣（下同）五萬
      元至子○○上開帳戶內，匯款完畢，辰○○在路上遇到其
      子始知受騙（蒞庭檢察官已更正犯罪事實如上）。
    (三)寅○○與巳○○（另結）共同意圖為自己不法之所有，於
      95 年8月3日上午8時許，由巳○○指示並提供客觀上可供
      兇器使用之乙炔切斷器（未扣案），載同寅○○至林錦川
      位於花蓮縣新城鄉○○路475之6號之空地，由巳○○指揮
      ，寅○○持上開切斷器將倍力恩有限公司所有，因承租而
      放置該處之大型廣告招牌切割成數小塊而竊取之，得手後
      ，再僱請不知情之吊車司機陳浩霖、板車司機賴學澤載走
      。嗣於同日下午3時許，為林錦川發覺報警查獲。
    (四)子○○意圖為自己不法之所有，於95年8月13日下午1時許
      ，在花蓮縣吉安鄉法華山旁堤防產業道路旁空地，僱請不
      知情之己○○（業經檢察官另為不起訴處分）綑綁丙○○
      所有，放置該處之鐵模，並利用不知情之司機趙世鴻駕駛
      吊車將鐵模吊至貨車上之方式，共竊得鐵模70片，得手後
      ，載運至莊美惠址設在花蓮縣花蓮市○○路22號之東良資
      源回收場變賣得款42180元供己花用。嗣於95年8月13日下
      午 3時許，因丙○○發覺遭竊而報警處理，經警循線查獲
      。
    (五)緣巳○○（另結）於95年 8月底，僱用不知情之己○○（
      業經檢察官另為不起訴處分）至花蓮縣鳳林鎮○○路 120
      號益和礦場林田公司旁，竊取戊○○所有放置該處之鋼筋
      總重 11360公斤，得手後，先置放在花蓮縣花蓮市○○街
      壘球場後方空地。俟於95年10月12日上午 9時許，再與知
      情之寅○○，僱請不知情之饒瑞榮駕駛吊卡車，載運上開
      竊得之贓物鋼筋至址設花蓮縣吉安鄉○○路之宏銓資源回
      收場，售予不知情之負責人林美珠，得款 78340元朋分花
      用。
    (六)子○○見卯○○所有，位於花蓮縣花蓮市國福土資廠內防
      汛道路旁之砂石場內的砂石碎解洗選設備之相關鐵材無人
      看管，竟與寅○○、己○○共同意圖為自己不法之所有，
      由子○○僱用知情之寅○○竊取上開鐵材出售牟利，並書
      立委託契約書以掩人耳目，寅○○再僱用知情之己○○，
      子○○、寅○○、己○○乃於95年9月15日下午1時許，共
      同至上址砂石場內，以客觀上可供兇器使用之乙炔切割器
      （未扣案）拆解竊取工字鐵3支後，再於同日下午5時許，
      載至莊順昌址設花蓮縣吉安鄉之太昌金燦鑫資源回收場變
      賣，得款2996元。寅○○、己○○復於翌日中午12時許，
      再上址砂石場內，亦使用上開乙炔切割器等工具（未扣案
      ），接續竊取該砂石場內之鐵材，共竊得角鐵5支、鋼板1
      面、ㄇ字鋼材4支、角鋼5支等物（蒞庭檢察官已更正犯罪
      事實及所犯法條為攜帶兇器竊盜既遂）。嗣於95年 9月16
      日下午1時30分許，為警在上址當場查獲。
    (七)巳○○（另結）與寅○○共同意圖為自己不法之所有，於
      95年10月18日上午10時許，由巳○○指示並提供客觀上可
      供兇器使用之乙炔切斷器1組（含瓶罐編號東旭7081、137
      8、A544號之氣瓶3只）予寅○○，寅○○即持上開切斷器
      至花蓮縣秀林鄉水源村山區臺灣電力公司巡線道路旁，切
      割竊取達盈興營造公司所有，停放在該處之三菱牌、型號
      為70型之挖土機零件，竊得千斤頂2支、油壓幫浦1只等物
      後，因等候不到巳○○前來接應，乃將竊得之物品放置該
      處（蒞庭檢察官已更正犯罪事實及所犯法條為攜帶兇器竊
      盜既遂）。嗣於95年10月19日下午 1時許，為達盈興營造
      公司工地負責人丑○○發覺遭竊，乃報警處理，經警方循
      線查悉上情。
    (八)寅○○與庚○○○共同意圖為自己不法之所有，於95年10
      月23日下午 5時30分許，雇請不知情之饒瑞榮駕駛吊卡車
      至花蓮縣光復鄉○○村○○街1號以南3百公尺處空地，竊
      取壬○○所有之鋼索共2435公斤及樓桿共1904公斤，得手
      後，先於同日晚間，將鋼索載至址設花蓮縣花蓮市○○路
      22號東良資源回收場，售予不知情之負責人李志鴻（業經
      檢察官另為不起訴處分），得款14125元；再於翌日上午8
      時許，將樓桿載至址設花蓮縣花蓮市○○路472之1號之大
      興資源回收場，售予不知情之謝文山（業經檢察官另為不
      起訴處分），得款11426元，得款後朋分花用。
    (九)子○○於95年11月23日上午 8時許，至花蓮縣吉安鄉○○
      村○○○街（地號為初音段944號），見丁○○所有置放在
      該地之貨櫃屋無人看管，即僱請不知情之黃豐興駕駛大貨
      車吊運，竊取上開貨櫃屋（屋內有工具鐵架、採光罩、電
      線、工具、割草機及７ＲＥＡ進口貨架等物），得手後，
      於同日上午11時許，將上開貨櫃屋載往位於花蓮縣吉安鄉
      ○○村○○○街與防汛道路旁，由辛○○（檢察官起訴其
      涉犯收受贓物罪部分另結）經營之松進資源回收場變賣未
      果，乃將之放置在上址資源回收場內。
    (十)寅○○於95年11月30日下午 3時30分許，在花蓮縣吉安鄉
      永興村全民住宅西側建築工地（地號為廣賢段 145號），
      見該工地無人看管，乃僱請不知情之林秀宗駕駛吊車、不
      知情之黃俊毓駕駛曳引車，竊取甲○○所有之鋼筋，正於
      搬運之時，因甲○○返回工地查看而未遂。
    (十一)庚○○○前因施用毒品案件，經裁定送強制戒治後，因戒
      治期滿，由台灣花蓮地方法院檢察署檢察官於91年 5月19
      日以91年度戒毒偵字第 9號為不起訴處分確定，又因施用
      毒品案件，經裁定送強制戒治並提起公訴，經本院判處有
      期徒刑5月確定，並送強制戒治，嗣因法律修正，於93年1
      月 9日將庚○○○釋放。詎其仍不知悔改，於95年11月14
      日下午，在花蓮縣玉里鎮客城78號住處旁堤防邊，施用第
      二級毒品安非他命 1次。嗣於95年11月18日，因另案為警
      方查獲，經其同意採尿送驗後查獲。
二、證據：
 ┌──┬────┬───────────────────┐
 │編號│犯罪事實│證據                                  │
 ├──┼────┼───────────────────┤
 │ 一 │犯罪事實│被告子○○、庚○○○之台灣高等法院被告│
 │    │欄(一)    │前案紀錄表各1份。                     │
 ├──┼────┼───────────────────┤
 │ 二 │犯罪事實│(1)被告子○○於警詢、偵查之供述及本院之│
 │    │欄(二)    │  自白。                              │
 │    │        │(2)證人辰○○於警詢之證詞。            │
 │    │        │(3)郵政國內匯款執據、中華郵政股份有限公│
 │    │        │  司花蓮郵局95年4月17日行字第095509010│
 │    │        │  7號函暨所附開戶資料及交易資料。     │
 ├──┼────┼───────────────────┤
 │ 三 │犯罪事實│(1)被告寅○○及巳○○於警詢、偵查之供述│
 │    │(三)      │  及被告寅○○於本院之自白。          │
 │    │        │(2)證人林錦川、陳浩霖、賴學澤、告訴代理│
 │    │        │  人癸○○於警詢之證述。              │
 │    │        │(3)倍力恩有限公司出具之證明書及支票各1 │
 │    │        │　紙及通聯調閱查詢單及現場照片6張。   │
 ├──┼────┼───────────────────┤
 │ 四 │犯罪事實│(1)被告子○○於偵審之自白。            │
 │    │欄(四)    │(2)告訴人丙○○於警詢之指訴            │
 │    │        │(3)證人己○○、莊美惠、趙世鴻及蔡松明於│
 │    │        │  警詢之證述。                        │
 │    │        │(4)贓物認領保管單、扣押筆錄、扣押物品目│
 │    │        │  錄表、現場測繪圖各1紙及照片14紙。   │
 ├──┼────┼───────────────────┤
 │ 五 │犯罪事實│(1)被告巳○○、寅○○於警詢、偵查之供述│
 │    │欄(五)    │  及被告寅○○於本院之自白。          │
 │    │        │(2)證人己○○、林美珠、楊秋菊、饒瑞榮、│
 │    │        │  鍾志金於警詢及偵查中之證述。        │
 │    │        │(3)告訴人戊○○於警詢之指訴。          │
 │    │        │(4)被告巳○○所簽立之廢棄物資源回收切結│
 │    │        │　書及宏銓企業有限公司收據各1紙、饒瑞 │
 │    │        │  榮指認照片6紙及現場照片4張。        │
 ├──┼────┼───────────────────┤
 │ 六 │犯罪事實│(1)被告子○○、寅○○、己○○於警詢、偵│
 │    │欄(六)    │  查之供述及本院之自白。              │
 │    │        │(2)證人卯○○、莊順昌於警詢之證述。    │
 │    │        │(3)贓物認領保管單、委託契約書及廢棄物資│
 │    │        │  源回收切結書各1紙、現場照片16紙、台 │
 │    │        │  灣花蓮地方法院檢察署95年度偵字第5547│
 │    │        │  1號卷移送書1份。                    │
 ├──┼────┼───────────────────┤
 │ 七 │犯罪事實│(1)被告寅○○於警詢及偵審之自白。      │
 │    │欄(七)    │(2)被告巳○○於警詢及偵查之供述。      │
 │    │        │(3)證人丑○○於警詢之證述。            │
 │    │        │(4)現場圖及照片20張、被告巳○○所簽立之│
 │    │        │  扣押物品目錄表及代保管條各1紙。     │
 ├──┼────┼───────────────────┤
 │ 八 │犯罪事實│(1)被告寅○○及庚○○○於偵查及本院之自│
 │    │欄(八)    │  白。                                │
 │    │        │(2)證人李志鴻、謝文山、黃建彰及告訴人張│
 │    │        │  松堯於警詢之指訴。                  │
 │    │        │(3)廢棄物資源回收切結書2紙、監視器側錄 │
 │    │        │  車號ＫＷ－６６９號吊卡車照片、現場測│
 │    │        │  繪圖各1張及照片6張。                │
 ├──┼────┼───────────────────┤
 │ 九 │犯罪事實│(1)被告子○○於偵查及本院之自白。      │
 │    │欄(九)    │(2)同案被告辛○○於警詢及偵查之供述。  │
 │    │        │(3)告訴人丁○○於警詢之指訴、證人吳權宗│
 │    │        │  及黃豐興於警詢及偵查之證述。        │
 │    │        │(4)扣押筆錄、扣押物品目錄表、贓物認領保│
 │    │        │  管單及地籍圖各1份及照片12張。       │
 ├──┼────┼───────────────────┤
 │ 十 │犯罪事實│(1)被告寅○○於警詢及偵審之自白。      │
 │    │欄(十)    │(2)證人甲○○、林秀宗及黃俊毓於警詢之證│
 │    │        │  述。                                │
 │    │        │(3)現場測繪圖1張及照片7張。            │
 ├──┼────┼───────────────────┤
 │十一│犯罪事實│(1)被告庚○○○於偵查及本院之自白。    │
 │    │欄(十一)    │(2)勘察採證同意書、偵辦毒品案件涉嫌人尿│
 │    │        │　液檢體採集送驗記錄表及慈濟大學濫用藥│
 │    │        │　物檢驗中心檢驗總表各1紙。           │
 │    │        │(3)臺灣高等法院被告前案紀錄表乙份。    │
 └──┴────┴───────────────────┘
三、所犯罪名：
  (一)核被告子○○所為犯罪事實(二)，係犯刑法第339條第1項、第
    30條第 1項幫助詐欺取財罪（蒞庭檢察官已更正起訴法條如
    上）；所為犯罪事實(四)，係犯刑法第320條第1項竊盜罪；所
    為犯罪事實(六)，係犯刑法第321條第1項第3、4款結夥三人以
    上攜帶兇器竊盜罪（蒞庭檢察官已更正起訴法條如前）；所
    為犯罪事實(九)，係犯刑法第320條第1項竊盜罪。又被告子○○行為後，刑法第47條累犯及第51條第 5款定執行刑之規定
    ，業於95年7月1日修正施行，經比較新舊法之結果，修正後
    之規定均未較有利於被告子○○，依刑法第2條第1項前段規
    定，就被告子○○所犯幫助詐欺罪部分，應適用修正前之刑
    法第47條規定，定應執行刑部分亦適用修正前之刑法第51條
    第5款規定。
  (二)核被告寅○○所為犯罪事實(三)部分，係犯刑法第321條第1項
    第3款攜帶兇器竊盜罪（蒞庭檢察官已更正起訴法條如前）；
    所為犯罪事實(五)，係犯刑法第349條第2項搬運贓物罪；所為
    犯罪事實(六)，係犯刑法第321條第1項第3、4款結夥三人以上
    攜帶兇器竊盜罪（蒞庭檢察官已更正起訴法條如前）；所為
    犯罪事實(七)，係犯刑法第321條第1項第 3款攜帶兇器竊盜罪
    （蒞庭檢察官已更正起訴法條如上）；所為犯罪事實(八)，係
    犯刑法第320條第1項竊盜罪；所為犯罪事實(十)，係犯刑法第
    320條第3項、第1項竊盜未遂罪。
  (三)核被告己○○所為犯罪事實(六)，係犯刑法第321條第 1項第3
    款、第 4款結夥三人以上攜帶兇器竊盜罪（蒞庭檢察官已更
    正起訴法條如上）。
  (四)核被告庚○○○所為犯罪事實(八)，係犯刑法第320條第1項竊
    盜罪；所為犯罪事實(十一)，係犯毒品危害防制條例第10條第 2
    項施用第二級毒品罪。
四、依刑事訴訟法第299條第1項前段、第273條之1第1項、第310
    條之2、第454條，毒品危害防制條例第10條第 2項，刑法第
    11條前段、第2條第1項前段、第28條、第339條第1項、第30
    條第1項、第2項、第320條第1項、第2項、第321條第1項第3
    款、第4款、第349條第2項、第25條第2項、第47條第 1項、
    第51條第5款、修正前刑法第47條、第51條第5款，罰金罰鍰
    提高標準條例第 1條前段，刑法施行法第1條之1，判決如主
    文。
五、如不服本判決，得於收受判決正本後10日內，向本院提起上
    訴（須附繕本）。
本案經檢察官乙○○到庭執行職務。
中　　華　　民　　國　　96　　年　　3 　　月　　29　　日
       　　　　　　　　 臺灣花蓮地方法院刑事第一庭
                                法　官　李  世  華
上列正本證明與原本無異。
如對本判決不服，應於送達後10日內，向本院提出上訴狀（應抄
附繕本）告訴人或被害人如對於本判決不服者，應具備理由請求
檢察官上訴，其上訴期間之計算係以檢察官收受判決正本之日期
為準。
                                 書記官
中　　華　　民　　國　　96　　年　　3 　　月　　30　　日
附錄本判決論罪之法律條文：
中華民國刑法第320條第1項：
(普通竊盜罪、竊佔罪)
意圖為自己或第三人不法之所有，而竊取他人之動產者，為竊盜
罪，處五年以下有期徒刑、拘役或五百元以下罰金。
中華民國刑法第321條第1項第3、4款：
犯竊盜罪而有左列情形之一者，處六月以上、五年以下有期徒刑
：
三  攜帶兇器而犯之者。
四  結夥三人以上而犯之者。
中華民國刑法第339條第1項：
(普通詐欺罪)
意圖為自己或第三人不法之所有，以詐術使人將本人或第三人之
物交付者，處五年以下有期徒刑、拘役或科或併科一千元以下罰
金。
中華民國刑法第349條第2項：
搬運、寄藏、故買贓物或為牙保者，處五年以下有期徒刑、拘役
或科或併科一千元以下罰金。
毒品危害防制條例第10條第2項：
施用第二級毒品者，處三年以下有期徒刑。
